臺灣桃園地方法院刑事交通事件裁定　　100年度交聲字第371號
原處分機關　交通部公路總局新竹區監理所桃園監理站
異　議　人
即受處分人　鼎泰通運有限公司
代　表　人　許秉富
上列異議人即受處分人因違反道路交通管理處罰條例案件，對於
原處分機關民國100 年4 月25日所為之處分（原處分案號：桃監
裁字第裁52-DB0000000號）聲明異議，本院裁定如下：
    主  文
異議駁回。
    理  由
一、原處分意旨略以：異議人即受處分人鼎泰通運有限公司所有
    之車牌號碼025-ZA號營業用大貨車（下稱系爭大貨車），於
    民國100 年1 月18日上午7 時30分許，行經桃園縣八德市○
    ○路272 之2 號前，因車上載運土方，且上開路段為桃園縣
    政府公告禁行砂石車之路段，經桃園縣政府警察局八德分局
    四維派出所執勤警員當場攔停，以砂石車行駛未開放路段為
    由，依違反道路交通管理處罰條例第60條第2 項第2 款之規
    定掣單舉發，嗣異議人提出申訴，經原處分機關函請舉發機
    關調查結果，仍認系爭大貨車，有於前揭路段未依規定使用
    專用車輛裝載砂石土方之違規行為，並另以異議人裝載砂石
    、土方未依規定使用專用車輛為由，依違反道路交通管理處
    罰條例第29條之1 第1 項之規定掣單補舉發，裁處罰鍰新臺
    幣（下同）6 萬元。
二、異議意旨略以：系爭大貨車，於上揭時、地，係載運有機肥
    料，非載運砂石，並無違規。又執勤警員攔停時，並未攀登
    車斗親自檢視，抑或以照相方式舉證存證，有舉證上疏失。
    爰依法聲明異議，請求撤銷原處分等語。
三、按裝載砂石、土方未依規定使用專用車輛或其專用車廂未合
    於規定或變更車廂者，處汽車所有人新臺幣4 萬元以上8 萬
    元以下罰鍰，並當場禁止通行，道路交通管理處罰條例第29
    條之1 第1 項定有明文。次按裝載砂石、土方之傾卸框式大
    貨車及傾卸框式半拖車，公路監理機關經檢驗查核其已依相
    關規定裝設裝置及標示者，即登檢為砂石專用車；登檢為「
    砂石專用車」之車輛，公路監理機關即在公路監理電腦中註
    記為砂石專用車，其行車執照及拖車使用證應加註貨廂內框
    長、寬、高( 貨廂容積不受第三點限制之車輛除外) 及「砂
    石專用車」字樣，另原砂石標示車、港區車輛及八公噸以下
    車輛，於「砂石專用車」，樣後另行標示( 標) 、( 港) 、
     (混) 以資識別。此觀裝載砂石土方車輛使用專用車輛或專
    用車廂規定第3 條、7條規定甚明。
四、經查：
    （一）系爭大貨車，於100 年1 月18日上午7 時30分許，行
          經桃園縣八德市○○路272 之2 號前，先經桃園縣政
          府警察局八德分局四維派出所執勤警員攔停舉發砂石
          車行駛未開放路段，違反道路交通管理處罰條例第60
          條第2 項第2 款之規定。嗣因當時載運土方未依規定
          使用專用車廂，再經警另行舉發本案等情，有桃園縣
          轄區○○○○○路段一覽表1 紙、舉發違反道路交通
          管理事件通知單2 紙可參（見本院卷第24頁、32頁、
          34頁反面），應堪認定。又系爭大貨車所登記式樣為
          框式、傾卸式，其行車執照上並未加註貨廂內框長、
          寬、高及「砂石專用車」字樣，亦未向監理機關辦理
          「砂石專用車」之登記，有汽車車籍查詢、025-ZA號
          營業用大貨車行照影本各1 份（見本院卷第35、36頁
          ）附卷可稽，則本件異議人未使用依規定檢驗登記為
          「土石、砂石專用車輛」之專用車輛乙節，亦堪認定
          。
    （二）至異議人雖辯稱其係載運有機肥料而非屬砂石土方，
          並無違規，復到庭改稱係裝載拌有機肥料之泥土，外
          觀像土，但不屬於一般土方云云。然依證人即桃園縣
          政府警察局八德分局四維派出所員警蔡文揚於本院審
          理時證稱，伊當天攔檢系爭大貨車時，因系爭大貨車
          未加覆蓋，伊親眼看見系爭大貨車上載運土方，經伊
          詢問貨車駕駛，該駕駛稱係裝載種花之泥土，惟亦未
          出示任何證明文件。而依其專業認定，種花的泥土仍
          屬於土方的一種，且伊所見確實係泥土，並無拌過有
          機肥料等語（見本院卷第43頁反面至44頁）。衡證人
          所證內容，就其目擊異議人違規情節敘述明確，且經
          具結，復與卷附事證相符，顯非一般憑空捏造證詞可
          擬，是其證詞應屬可信，堪認異議人使用未依規定之
          專用車輛裝載土方之違規行為，事證明確。則異議人
          前開所辯，自不足採。
五、綜上所述，異議人確有載運砂石土方未依規定使用專用車輛
    之違規行為，從而原處分機關依道路交通管理處罰條例第29
    條之1 第1 項裁處受處分人罰鍰6 萬元，核無違誤，本件聲
    明異議無理由，應予駁回。
據上論斷，應依道路交通事件處理辦法第18 條，裁定如主文。
中    華    民    國   100    年    9     月    28    日
                           交通法庭  法  官  吳芙蓉
以上正本證明與原本無異。
如不服本裁定，應於裁定送達後5 日內向本院提出抗告狀。
                                     書記官  吳采蓉
中    華    民    國   100    年    10    月    5     日